# 求助陈老师一个折价收购事项？

提问人：hfag 时间：2012-06-17 17:32:28
A非同一控制下收购B，假设B公司的可辨认净资产的公允价值是 3000 万，公允价值与B公司相关资产的计税基础是一样的，即无须考虑B公司在合并过程中是否产生递延所得税资产或负债。现A公司用 2500 万收购，则在合并报表中，将会产生 500 万的营业外收入，这个 500 万的收入是否需在合并报表中确认递延所得税负债？

回答人：chenyiwei
按照所得税准则第十二条的规定处理。取决于A公司在可预见的未来是否有全部或部分处置B公司股权的意图。

提问人：hfag 时间：2012-06-17 20:48:40
如果公司预计在未来将出售该公司，则计税基础（收购所支付的合并对价）与账面价值（即被收购方于收购日公允价值持续计算的金额）的差异会转回，则可以对该负商誉确认递延所得税?

回答人：chenyiwei
基本上可以这样理解。